# 境外收益代扣代缴所得税

提问人：Neal_Li 时间：2015-02-11 16:33:03
请教各位版大，我公司在香港委托某家代理公司取得一块收益 1000 万，该家代理公司帮我公司代扣代缴了一块所得税1000*0.16=160万，另一方面，我公司以前年度有很大的税务亏损可以抵扣，今年不管怎么样都不用交税的。 请问该如何入账啊？
是按照1000-160=840万确认投资收益，同时挂账 840 其他应收款-代理公司，还是投资收益 1000 万，所得税费用 160 万，其他应收款840 万？如果按照后面的方法，那是不是代表着境外收益不管境内是否有税务亏损可以抵扣，都会产生一块所得税费用？

回答人：chenyiwei
会计处理方法应当是后一种，即在报表上分别体现收益的总额和对应的境外所得税。境外代扣缴的预提所得税也是所得税会计准则的规范范围。这与本企业在本国有无企业所得税纳税义务无关，因为本企业在境外是以非居民纳税人的身份被扣缴税项的。